【裁判字號】    99,訴,1728
【裁判日期】    990730
【裁判案由】    搶奪等
【裁判全文】
臺灣臺中地方法院刑事判決              99年度訴字第1728號
公  訴  人  臺灣臺中地方法院檢察署檢察官
被      告  乙○○
上列被告因搶奪等案件，經檢察官提起公訴（99年度偵字第5395
號），本院合議庭裁定由受命法官獨任進行簡式審判程序，判決
如下：
    主    文
乙○○竊盜，累犯，處有期徒刑伍月；又意圖為自己不法之所有
，而搶奪他人之動產，累犯，處有期徒刑玖月。應執行有期徒刑
壹年。
    犯罪事實及理由
一、犯罪事實：乙○○前於民國92年間，因犯詐欺罪，經臺灣南
    投地方法院以92年度易緝字第20號判處有期徒刑4月確定；
    於92年間，因犯竊盜罪，經本院以92年度易緝字第586號判
    處有期徒刑5月確定；於92年間，因犯搶奪等罪，經本院以
    93年度訴字第841號判處有期徒刑1年5月、8月、3月，應執
    行有期徒刑2年2月確定。前揭3案件經裁定定應執行刑為有
    期徒刑2年9月確定，於95年6月22日假釋付保護管束，於95
    年7月8日保護管束期滿執行完畢。詎其仍不知悛悔，而為下
    列之犯行：
(一)、於98年8月18日上午5時許之日間，在臺中市○○區○○路2
    段270巷6號地下室，持自備之機車鑰匙1支（未扣案），插
    入甲○○所使用之車牌號碼HM2-757號重機車，而竊取該重
    機車得逞。
(二)、乙○○復於同日上午7時50分許，騎乘上開所竊取之重機車
    ，在臺中市○區○○街172號前，趁楊馥菱騎乘腳踏車將其
    手提皮包放於置物籃內不及防備之際，飛車徒手搶奪楊馥菱
    所有之手提皮包【內有臺灣銀行提款卡1張、信用卡5張、楊
    馥菱之國民身分證1張、楊馥菱之健保卡1張、楊馥菱之汽車
    駕照1張、車牌號碼JKT-668號重機車行照1張、NOKIA牌行動
    電話1支（門號0000000000號）、現金新臺幣400元】得手，
    乙○○除將現金留供花用外，其餘之物品則於逃逸途中，丟
    棄於臺中市○○區○○路、龍洋巷口之排水溝，並將車牌號
   碼HM2-757號重機車棄置於臺中縣大雅鄉○○路○段113巷19號
   1樓之8前。嗣因道路監視器攝得搶奪楊馥菱之搶匪畫面，經
   警過濾比對並通知楊馥菱到案指認後，發現乙○○涉嫌重大
   ，於99年3月1日至臺灣臺中監獄借提另案執行之乙○○，始
   由乙○○坦承上情。
二、證據名稱：
(一)、被告乙○○於司法警察詢問、檢察官訊問及本院審理時之自
    白。
(二)、證人即被害人甲○○於司法警察詢問、檢察官訊問時之證述
    ，以及證人即被害人楊馥菱於司法警察詢問時之證述。
(三)、行竊地點指認之蒐證照片2張、搶奪地點指認之蒐證照片2張
    、搶奪地點之道路監視器翻拍相片8張、被告棄置現金以外
    物品地點之蒐證相片1張、被告棄置車牌號碼HM2-757號重機
    車地點之蒐證相片1張、臺中市警察局第一分局民權派出所
    受理各內案件紀錄表、受理刑事案件報案三聯單、刑案現場
    勘查紀錄表、臺中市警察局車輛尋獲電腦輸入單、贓物認領
    保管單在卷可稽。
三、論罪科刑部分：
(一)、核被告乙○○就犯罪事實欄一(一)所為，係犯刑法第320條第1
    項普通竊盜罪；就犯罪事實欄一(二)所為，則係犯刑法第325
    條第1項之普通搶奪罪。
(二)、被告前於92年間，因犯詐欺罪，經臺灣南投地方法院以92年
    度易緝字第20號判處有期徒刑4月確定；於92年間，因犯竊
    盜罪，經本院以92年度易緝字第586號判處有期徒刑5月確定
    ；於92年間，因犯搶奪等罪，經本院以93年度訴字第841號
    判處有期徒刑1年5月、8月、3月，應執行有期徒刑2年2月確
    定。前揭3案件經裁定定應執行刑為有期徒刑2年9月確定，
    於95年6月22日假釋付保護管束，於95年7月8日保護管束期
    滿執行完畢等情，有臺灣高等法院被告前案紀錄表、臺灣臺
    中地方法院檢察署刑案資料查註紀錄表各乙份在卷可稽，其
    受有期徒刑之執行完畢，5年以內故意再犯有期徒刑以上之2
    罪，均為累犯，各應依刑法第47條第1項規定加重其刑。
(三)、被告所犯上開二罪，犯意各別，行為不同，應分論併罰。爰
    審酌被告素行非佳，已如前述，年青力壯，竟不思向上，尋
    求正當職業以謀生，率爾以竊取、搶奪方式滿足物質慾望，
    其動機及手段均值非難，然念其犯後坦承犯行，態度尚稱良
    好，暨被害人所受損害程度等一切情狀，分別量處如主文所
    示之刑，並定其應執行之刑。被告用以竊取上開機車之鑰匙
    1支，雖係被告所有，供被告犯竊盜罪所用之物，然未扣案
    ，且無積極證據證明該鑰匙仍存在，為免日後執行困難，自
    不為沒收之諭知，末此敘明。
據上論斷，應依刑事訴訟法第273條之1第1項、第299條第1項前
段、第310條之2，刑法第320條第1項、第325條第1項、第47條第
1項、第51條第5款，刑法施行法第1條之1，判決如主文。
中    華    民    國    99    年    7    月    30     日
                  刑事第十三庭  法  官  劉邦繡
以上正本證明與原本無異。
如不服本判決應於收受判決後10日內向本院提出上訴書狀，並應
敘述具體理由；其未敘述上訴理由者，應於上訴期間屆滿後20日
內向本院補提理由書（均須按他造當事人之人數附繕本）「切勿
逕送上級法院」。
                                書記官  何俞瑩
中    華    民    國    99    年    7    月     30    日
附錄論罪科刑法條
刑法第320條第1項
意圖為自己或第三人不法之所有，而竊取他人之動產者，為竊盜
罪，處5年以下有期徒刑、拘役或5百元以下罰金。
刑法第325條第1項
意圖為自己或第三人不法之所有，而搶奪他人之動產者，處 6 月
以上 5 年以下有期徒刑。

司法院資訊處製作；財團法人民間司法改革基金會備份。
